臺灣高等法院刑事裁定　　　　　　　　　　　　　　九十一年度聲再字第二三九號
　　再審聲請人
　　即受判決人　范金蓮
右聲請人因違反著作權法案件，對於本院九十年度上易字第四一八三號中華民國九十
一年五月二十一日確定判決（臺灣桃園地方法院八十九年度易字第二九○四號），聲
請再審，本院裁定如左：
    主  文
再審之聲請駁回。
    理  由
一、聲請意旨略以：原確定判決以證人即推銷貨員鄭真光證稱「伊於八十九年八月間
    ，並未在光典公司工作，扣案之碟片係其推銷給被告沒錯，但係隨便打製出貨單
    ，假冒光典公司推銷員出售這片子給巧富町云云，則被告辯稱有正當來源，已難
    採信。」作為認定聲請人有罪之主要理由，然光典公司確屬合法設立之公司，且
    鄭真光為出資額最大之股東，有該公司設立登記事項卡及董事、股東名單等資料
    可稽，益證被告並無因「向來路不明人士進貨」而足認有「明知侵害著作權」之
    故意，茲有重要證據漏而未審，爰依刑事訴訟法第四百二十一條聲請再審云云。
二、按有罪之判決確定後，為受判決人之利益聲請再審，必其聲請之理由合於刑事訴
    訟法第四百二十條第一項所定情形之一或第四百二十一條有足生影響於判決之重
    要證據漏未審酌者，始准許之。按所謂發見新證據，係指證據當時已存在，為法
    院及當事人所不知，事後始經發見者而言（最高法院四十七年台抗字第一一○號
    裁定），亦即該項證據，事實審法院於判決前因未經發見，不及調查斟酌，至其
    後始行發見者而言（同院二十八年抗字第八號判例）；而確實之新證據，固非以
    絕對不須經過調查程序為條件，然必須可認為確實足以動搖原確定判決，而為受
    判決人有利之判決者為限（同院三十三年台字第七○號判例）；另參以最高法院
    八十五年台抗字第三○八號裁判意旨：刑事訴訟法第四百二十條第一項第六款所
    謂發見確實之新證據，係指該證據於事實審法院判決前已經存在，為法院、當事
    人所不知，不及調查斟酌，至其後始行發見，且就證據本身形式上觀察，固不以
    絕對不須經過調查程序為條件，但必須顯然可認為足以動搖原有罪確定判決，而
    為受判決人無罪、免訴、免刑或輕於原判決所認罪名之判決者為限。故受理聲請
    再審之最後事實審法院，應就聲請再審理由之所謂「新證據」，是否具備「嶄新
    性」，及「顯然性」二要件，加以審查，為判斷應否准予開始再審之準據。經查
    ：
  (一)刑事訴訟法第四百二十一條所謂「如就足生影響於判決之重要證據漏未審酌者」
    ，係指已經提出之證據於判決時漏未審酌而言，即該證據於法院審理時已向法院
    提出，法院未就該證據審酌，本件聲請人所舉聲請再審理由之證據，未經向原審
    理法院提出，並不符合刑事訴訟法第四百二十一條規定，合先敘明。
  (二)聲請人所提證明光典公司確屬合法設立之公司，且假冒光典公司推銷員之鄭真光
    為出資額最大之股東之該公司設立登記事項卡及董事、股東名單等資料，查該等
    證據未曾於本院審理該案時提出，且於本院判決前已經存在，符合刑事訴訟法第
    四百二十條第一項第六款所謂發見確實之新證據「嶄新性」之要件；惟該案原判
    決認定聲請人「向來路不明人士進貨」，僅係證明聲請人有「侵害著作權」故意
    之證明方法之一，縱光典公司確屬合法設立之公司，且鄭真光確係該公司之員工
    ，然聲請人從事此行業已十餘年，該案被害人即著作權人稱其等之著作物批售價
    分別為新台幣（下同）二千四百元，及一千四百三十元，而聲請人卻以每套二百
    五十元購入系爭等著作物，價格相差懸殊，亦難謂其無侵害著作權明知之故意，
    並不顯然可認為足以動搖原有罪確定判決，是並不符合前揭最高法院判例、裁判
    意旨之「顯然性」要件。
三、查有罪之判決確定後，為受判決人之利益聲請再審，必其聲請之理由合於刑事訴
    訟法第四百二十條第一項所定情形之一及第四百二十一條有足以影響於判決之重
    要證據漏未審酌者，始准許之，綜上所述，本件聲請人所舉聲請再審之理由，核
    與上引法條所定無一相符，本件聲請人聲請再審，為無理由，甚為明確，本件再
    審之聲請，應予駁回。
據上論斷，應依刑事訴訟法第四百三十四條第一項裁定如主文。
中      華      民      國    九十一      年     六     月    二十四    日
                              台灣高等法院智慧財產權庭
                                  審判長法  官  李  春  地
                                        法  官  盧  彥  如
                                        法  官  鄧  振  球
右正本證明與原本無異。
不得抗告。
                                        書記官  柳  秋  月
中      華      民      國    九十一    年       六     月    二十五    日
